臺灣高雄地方法院刑事裁定　　　　　　 100年度聲再字第51號
聲　請　人
即受判決人　趙世國
上列聲請人因竊盜案件，對於本院99年度易字第878 號中華民國
99年7 月16日確定判決（偵查案號：臺灣高雄地方法院檢察署99
年度偵字第14151 號），聲請再審，本院裁定如下：
    主  文
再審之聲請駁回。
    理  由
一、聲請再審意旨略以：(一)聲請人即受判決人趙世國因涉竊盜案
    件，經本院判決共10罪，每罪各判處有期徒刑8 月、10月不
    等，未符竊盜犯贓物犯保安處分條例中明定應執行刑須達1
    年以上之規定，故無從適用該條例宣告強制工作處分；(二)聲
    請人所犯10件竊盜案件，竊取之物品金額並不高，原確定判
    決判處應執行有期徒刑6 年，並於刑之執行前令入勞動場所
    強制工作3 年，失之過重；(三)且聲請人於民國96年出監後，
    曾受僱於多家營造行擔任粗工，雖聲請人於99年4 月9 日至
    同年月22日止之短期內即犯下10件竊案，然此係因99年4 月
    間聲請人突遭解僱，頓失經濟來源所致，實為偶發案件，無
    任何事證證明聲請人有犯罪之習慣，未符竊盜犯贓物犯保安
    處分條例宣告強制工作之要件；(四)聲請人曾另犯竊盜案件，
    經本院以99年度簡字第774 號判決處有期徒刑6 月，請求併
    案審理；(五)聲請人所犯10件竊盜案，竊取之物品、被害人之
    損害程度不同，惟原確定判決就普通竊盜罪部分，一律判處
    有期徒刑8 月，就加重竊盜罪部分，一律判處有期徒刑10月
    ，有違刑法第57條量刑法則。綜合上情，爰聲請再審等語。
二、按因發見確實之新證據，足認受有罪判決之人應受無罪、免
    訴、免刑或輕於原判決所認罪名之判決者，得為受判決人之
    利益，聲請再審；又不得上訴於第三審法院之案件，除前條
    規定外，其經第二審確定之有罪判決，如就足生影響於判決
    之重要證據漏未審酌者，亦得為受判決人之利益，聲請再審
    。刑事訴訟法第420 條第1 項第6 款、第421 條分別定有明
    文。次按刑事訴訟法第420 條第1 項第6 款規定，因發見確
    實之新證據，足認受有罪判決之人，應受輕於原判決所認罪
    名之判決者，為受判決人之利益，始得聲請再審。條文既曰
    輕於原判決所認「罪名」，自與輕於原判決所宣告之「罪刑
    」有別，所謂輕於原判決所認罪名，係指與原判決所認罪名
    比較，其法定刑較輕之相異罪名而言。至於同一罪名之有無
    加減刑罰之原因者，僅足影響科刑範圍而罪質不變，即與「
    罪名」無關，自不得據以再審（最高法院70年度第7 次刑事
    庭會議決議可資參照）。再關於刑事訴訟法第421 條之再審
    事由，按第一審為罪刑之判決，提起上訴後，經第二審以程
    序不合駁回上訴，不能因第一審之罪刑判決尚有漏未審酌之
    證據，依刑事訴訟法第414 條（舊法）聲請再審（最高法院
    26年11月10日26年度刑事庭決議(二)可資參照）。
三、聲請再審理由，無非係主張原確定判決有違竊盜犯贓物犯保
    安處分條例所定應執行刑須達1 年以上及有犯罪之習慣，始
    得強制工作之要件，並提出聲請人96年至99年綜合所得稅各
    類所得資料清單為證。又認原確定判決過重，且未就相異之
    情節，為不同之科刑，有違量刑法則云云。經查：
  (一)聲請人前經本院於99年7 月16日以99年度易字第878 號刑事
    判決有罪在案，嗣經被告提起上訴後，復經臺灣高等法院高
    雄分院99年度上易字第828 號刑事判決，以上訴不合法律上
    程式，自程序上予以駁回，而確定在案等情，有上開各該判
    決書影本及臺灣高等法院被告前案紀錄表各1 份在卷可稽，
    是故本件確定之實體判決係本院99年度易字第878 號判決無
    訛，聲請人以該判決為聲請再審之客體，應為適法，合先敘
    明。
  (二)有罪之判決確定後，為受判決人之利益聲請再審，必其聲請
    之理由合於刑事訴訟法第420 條第1 項所定情形之一及第42
    1 條有足以影響於判決之重要證據漏未審酌者，始得准許。
    然聲請人即受判決人趙世國於聲請狀內並未具體指明本件再
    審之依據為何，紬繹其聲請意旨，尚無涉於刑事訴訟法第42
    0 條第1 項第1 款至第5 款等再審事由，爰認聲請人係主張
    刑事訴訟法第420 條第1 項第6 款或第421 條所規定之再審
    事由，亦先予說明。
  (三)聲請人固主張如上，然竊盜犯贓物犯保安處分條例第2 條第
    4 項規定應執行之刑未達1 年以上者，不適用該條例之明文
    ，已明揭係「執行刑」未達1 年以上者，始不得適用該條例
    ，原確定判決所定聲請人應執行刑為有期徒刑6 年，有上開
    判決在卷可按，是原審判決就此另為強制工作之諭知，尚無
    違於前開條例第2 條第4 項之要件，聲請人執其各罪「宣告
    刑」分別為有期徒刑8 月、10月，謂原確定判決違法云云，
    容有誤會，洵無足採。況聲請人主張原確定判決不應宣告強
    制工作及未斟酌數罪情節分別科刑等節，縱屬有據，亦僅涉
    量刑事由，均無足認聲請人得受無罪、免訴、免刑或輕於原
    判決所認「罪名」之判決，參諸前揭最高法院70年度第7 次
    刑事庭會議決議意旨，尚無從依刑事訴訟法第420 條第1 項
    第6 款之規定聲請再審。又聲請人前提起之第二審上訴，因
    不合法律上程式，而為第二審法院從程序上駁回等情，已見
    上述，揆諸前開最高法院26年11月10日26年度刑事庭決議意
    旨，即不能以第一審之罪刑判決尚有漏未審酌之證據為由，
    聲請再審，是聲請人如主張依刑事訴訟法第421 條之再審事
    由，於法亦有未合，不應准許。
四、綜上所述，本件聲請人所執聲請再審之依據，核與刑事訴訟
    法第420 條第1 項第6 款、第421 條之規定均有未合，亦無
    從認聲請人係主張其他再審事由，從而，本件再審之聲請自
    難准許，應予駁回。至聲請人另主張與本院99年度簡字第77
    4 號案件併案審理乙節，因本件再審聲請業經駁回，且上開
    案件已於99年12月13日另行判決確定，有臺灣高等法院被告
    前案紀錄表1 份在卷可稽，此部分請求亦屬無據，附此敘明
    。
據上論斷，應依刑事訴訟法第433 條，裁定如主文。
中    華    民    國   100    年    11    月    30    日
                  刑事第十二庭  審判長法  官  黃建榮
                                      法  官  李貞瑩
                                      法  官  王榆富
以上正本證明與原本無異。
如不服本裁定應於送達後5 日內向本院提出抗告狀。
中    華    民    國   100    年    11    月    30    日
                                      書記官  莊正彬